【裁判字號】    95,醫上易,3
【裁判日期】    951205
【裁判案由】    損害賠償
【裁判全文】
臺灣高等法院民事判決                 95年度醫上易字第3號
上  訴  人  丙○○
被上 訴 人  乙○○
            丁○○
            行政院國軍退除役官兵輔導委員會台北榮民總醫院
法定代理人  甲○○
共      同
訴訟代理人  張家琦律師
            林鳳秋律師
複代 理 人  詹素芬律師
上列當事人間損害賠償事件，上訴人對於中華民國95年6月27日
臺灣士林地方法院94年度醫字第1號第一審判決提起上訴，本院
於95年11月22日言詞辯論終結，判決如下：
    主      文
上訴駁回。
第二審訴訟費用由上訴人負擔。
    事實及理由
一、上訴人主張：伊於民國86年7月8日至被上訴人行政院國軍退
    除役官兵輔導委員會台北榮民總醫院（下稱台北榮總）就診
    ，接受被上訴人乙○○（下稱乙○○）膽囊切除手術（下稱
    切除手術），因手術失誤，導致術後疝氣，腹部持續腫大，
    飲食失常，夜不安眠。伊復於91年10月14日由被上訴人丁○
    ○（下稱丁○○，與台北榮總、乙○○合簡稱被上訴人）開
    刀治療切除手術開刀之切口疝氣（下稱第1次手術），然第1
    次手術3個月後發現仍未痊癒。其間3度覆診，惟開刀部位在
    右腹，丁○○覆診時卻按摸左腹，並告知已痊癒。然上訴人
    自斯時起不僅未癒，病況反而日益嚴重。乙○○、丁○○因
    過失醫療行為，導致伊病況未癒，身體、健康遭受損害，台
    北榮總為其等之僱用人，伊自得依侵權行為關係請求。另伊
    求診於台北榮總，兩造業已成立契約關係，乙○○、丁○○
    為台北榮總之使用人，故台北榮總就乙○○、丁○○之過失
    亦應負責。但被上訴人未盡善良管理人注意義務履行契約，
    致使伊之身體、健康遭受損害，依民法第227條之1規定，亦
    應對伊負賠償責任。又伊直至93年5月17日至國泰醫院求診
    時，經醫師告知，始悉係切除手術導致之切口疝氣，時效應
    自斯時起算，爰依侵權行為及債務不履行之法律關係提起本
    訴，求為命（一）乙○○、台北榮總應連帶給付上訴人新台
    幣（下同）50萬元，及自起訴狀繕本送達翌日起至清償日止
    ，按週年利率5%計算之利息；（二）丁○○、台北榮總應連
    帶給付上訴人50萬元，及自起訴狀繕本送達翌日起至清償日
    止，按週年利率5%計算之利息之判決。
二、被上訴人則以：乙○○之醫療行為係發生於86年7月8日，乃
    上訴人於93年8月底始提起本件訴訟，顯罹於侵權行為損害
    賠償請求權2年消滅時效。且上訴人於86年7月8日接受乙○
    ○為其施作切除手術，術後狀況良好，遂於86年7月13日出
    院。上訴人於91年間方有其所稱之情況，距切除手術已有5
    年，益證乙○○手術當時未有過失，至為灼然。況行政院衛
    生署醫事審議委員會（下稱醫審會）所為編號0000000號鑑
    定書（下稱醫審會鑑定書），亦認乙○○於86年7月8日所施
    作切除手術，非造成上訴人疝氣之原因，且其所為手術後追
    蹤，並無任何疏失。另上訴人發生疝氣後，於91年9月30日
    至台北榮總一般外科求診，丁○○並於91年10月15日為其作
    疝氣修補之第1次手術，術後恢復良速，並於91年10月18日
    出院。醫審會鑑定書亦認上訴人先後於92年6月23日、94 年
    1月18日所進行2次疝氣修補手術，與丁○○於91年10月15日
    所施作之第1次手術並無關連，並非手術之復發或未治癒所
    致，且其所為術後追蹤，亦無任何疏失。是乙○○、丁○○
    之醫療處置過程既無任何疏失，自毋庸負損害賠償責任，則
    台北榮總自無需負連帶損害賠償責任等語，資為抗辯。
三、本件經原審判決上訴人之訴及假執行之聲請均駁回。上訴人
    就原審判決其敗訴部分提起上訴，聲明為：（一）原判決廢
    棄。（二）上開廢棄部分，乙○○、台北榮總應連帶給付上
    訴人50萬元，及自起訴狀繕本送達翌日起至清償日止，按週
    年利率5%計算之利息；丁○○、台北榮總應連帶給付上訴人
    50萬元，及自起訴狀繕本送達翌日起至清償日止，按週年利
    率5%計算之利息。被上訴人則聲明：上訴駁回。
四、兩造不爭執之事實（見本院95年10月31日準備程序筆錄）
（一）上訴人於86年7月8日至台北榮總就診，接受乙○○施行切
      除手術。
（二）上訴人於86年7月8日經乙○○手術後，過了半年多覺得不
      對勁，發見切除手術有問題。
（三）上訴人復於91年10月15日由丁○○開刀治療切口疝氣，施
      行第1次手術。
（四）乙○○、丁○○與台北榮總有僱傭關係。
（五）上訴人於92年6月23日至長庚醫院進行疝氣修補手術。
（六）若上訴人之訴有理由，兩造同意利息自93年9月7日起算。
（七）上揭事實，並有兩造不爭執其形式真正（見本院同上筆錄
      ）之台北榮總病歷記錄、出院病歷摘要、原審95年5月23
      日言詞辯論筆錄（以上均影本）附卷可稽（見原審卷第20
      頁、第22頁、第297頁），自堪信為真實。
五、本件經本院於95年10月31日與兩造整理並協議簡化之爭點為
    （見本院同上筆錄，並依本院論述之先後順序而調整其次序
    ，先此敘明）
（一）關於上訴人主張乙○○侵權行為損害賠償請求權部分，是
      否罹於時效？
（二）乙○○之醫療行為是否構成侵權行為？
  １、乙○○是否有醫療疏失行為？
  ２、乙○○有無故意、過失？
  ３、乙○○之醫療行為與上訴人受有損害間有無因果關係？
  ４、上訴人是否受有損害？損害額為若干？
（三）台北榮總是否應與乙○○負侵權行為連帶賠償責任？
（四）丁○○之醫療行為是否構成侵權行為？
  １、丁○○是否有醫療疏失行為？
  ２、丁○○有無故意、過失？
  ３、丁○○之醫療行為與上訴人受有損害間有無因果關係？
  ４、上訴人是否受有損害？損害額為若干？
（五）台北榮總是否應與丁○○負侵權行為連帶賠償責任？
（六）上訴人依債務不履行請求被上訴人賠償損害，有無理由？
  １、上訴人於86年7月8日在台北榮總進行之切除手術是否可能
      造成切口疝氣之後遺症？上訴人91年10月15日所進行之第
      1次手術病因為何？是否係86年7月8日施行切除手術所致
      ？又上述後遺症之發生可否於手術中採行何種預防措施？
  ２、切除手術後是否應進行門診追蹤？期間為何？追蹤時應注
      意之事項為何？
  ３、上訴人於86年7月8日術後之門診追蹤，是否已可發現有切
      口疝氣之情形？施行切除手術之乙○○就手術之進行及術
      後之追蹤有無過失？過失為何？
  ４、上訴人於91年10月15日、92年6月23日、94年1月18日所進
      行之3次疝氣修補手術，是否均係同一傷口所生之疝氣？
  ５、上訴人於92年6月23日至台北長庚醫院所進行之疝氣修補
      手術，是否為第1次手術之復發？又是否係第1次手術未治
      癒所致？上訴人於91年10月15日接受第1次手術後，何以
      92年6月23日、94年1月18日仍須2次進行疝氣修補手術？
      與91年10月15日第1次手術之施行有無關聯？丁○○就91
      年10月15日為上訴人所施行之第1次手術有無過失？過失
      為何？
  ６、施行疝氣切除手術，術後是否應門診追蹤？追蹤期間若干
      ？追蹤門診時應注意之事項為何？丁○○就91年10月15日
      為上訴人施行第1次手術後之術後門診追蹤有無疏失？疏
      失為何？
六、茲分別論述如下
（一）關於上訴人主張乙○○侵權行為損害賠償部分，業已罹於
      時效。
  １、按因侵權行為所生之損害賠償請求權，自請求權人知有損
      害及賠償義務人時起，2年間不行使而消滅，民法第197條
      第1項定有明文。
  ２、至上訴人雖稱：伊至93年5月17日至國泰醫院求診時，始
      知悉受有損害云云。然查，上訴人之切除手術，係在台北
      榮總由乙○○對上訴人施行手術，此為兩造所不爭執，則
      上訴人斷無不知乙○○為侵權行為人之理。又上訴人於86
      年7月8日經乙○○手術後，過了半年多覺得不對勁，發見
      切除手術有問題等節，為上訴人所無異詞（見上四之（二
      ）所述）。由是可徵，上訴人於切除手術6個月後，即應
      知切除手術屬於失敗之手術。因此，至遲於切除手術6個
      月後（即87年1月間），上訴人應知受有損害及賠償義務
      人。從而，上訴人上開主張至國泰醫院求診，始知悉損害
      云云，要難採信。
  ３、據此，上訴人於93年8月23日始提起本件訴訟，已逾侵權
      行為損害賠償請求權2年時效期間，至為明確。揆諸上揭
      規定，上訴人對乙○○之侵權行為損害賠償請求權，業因
      罹於時效而消滅，即堪認定。
（二）關於「乙○○之醫療行為是否構成侵權行為」部分，毋庸
      贅述。
      經查，上訴人對乙○○之侵權行為損害賠償請求權，業已
      罹於時效而消滅等節，既經認定如上（一）所述。是以，
      上訴人依侵權行為之法律關係，請求乙○○賠償損害，即
      無理由。從而，關於兩造就乙○○之醫療行為，是否構成
      侵權行為之爭點、攻擊防禦方法及證據，於訴訟判決結果
      已不生影響，爰不再逐一論述。
（三）台北榮總毋庸與乙○○負侵權行為之連帶賠償責任。
  １、按連帶債務人中之一人消滅時效已完成者，依民法第276
      條第2項規定，固僅該債務人應分擔之部分，他債務人同
      免其責任，惟民法第188條第3項規定，僱用人賠償損害時
      ，對於侵權行為之受僱人有求償權，則僱用人與受僱人間
      並無應分擔部分可言，倘被害人對為侵權行為之受僱人之
      損害賠償請求權消滅時效業已完成，僱用人自得援用該受
      僱人之時效利益，拒絕全部給付，不以該受僱人已為時效
      抗辯為必要（最高法院87年台上字第1440號判決意旨參照
      ）。
  ２、查上訴人對乙○○之侵權行為損害賠償請求權，已因罹於
      時效而消滅，業如上述。是則台北榮總為乙○○之僱用人
      ，揆諸上開說明，亦得援用受僱人之時效利益，拒絕給付
      。故上訴人基於侵權行為損害賠償請求權，而對台北榮總
      主張損害賠償，亦因罹於時效而消滅，實堪認定。
（四）丁○○之醫療行為不構成侵權行為。
  １、丁○○並無醫療疏失之侵權行為。
  （１）上訴人主張：丁○○於伊就醫時，發現伊有腹部疝氣，
        給予診斷及開刀治療，惟因丁○○醫術不精，未將伊要
        求治療之疝氣情形治好，且於術後回診時，無視第1次
        手術在右腹部，卻只檢查左腹，因認丁○○有過失云云
        。
  （２）經查，參諸醫審會鑑定書：根據台北榮總91年10月15日
        手術紀錄記載，疝氣的發生在原有傷口的內側（3x3cm
        ）以及外側（6x5 cm）。根據長庚醫院92年6月23日手
        術紀錄記載，疝氣l0xl5cm（未詳述內外側），以及國
        泰綜合醫院94年1月18日手術紀錄記載疝氣大小>5cm，
        手術的部位雖然都是在右上腹部，進行的也是疝氣修補
        術，但是無法判斷後兩次手術與91年10月15日手術所修
        補的部位是完全一樣，也就是說，雖然是同一手術的傷
        口，但由於傷口長度的關係，因而發生疝氣的部位並不
        一定相同，如此無法統稱為同一傷口；無法證實92年6
        月23日手術是因91年10月15日手術復發或是未治癒所致
        」等節（見原審卷第272頁至第273頁）以觀，難認因第
        1次手術不當，而造成上訴人須於92年6月23日、94年1
        月18日進行2次疝氣修補手術。易言之，該2次手術與丁
        ○○於91年10月15日所施作第1次手術，尚不能證明有
        所關連。
  （３）醫審會鑑定書復敘及：根據文獻記載，發生傷口疝氣後
        第一次修補後又發生疝氣的比率為20-46%，而第二次疝
        氣修補後又發生疝氣的比率為37%~ 56%，而第三次疝氣
        修補後又發生疝氣的比率為48%，而第四次疝氣修補後
        又發生疝氣的比率為47%。且根據統計，疝氣大小與復
        發有關，範圍大的疝氣復發比率高，此外肥胖（BMI>
        25），糖尿病以及傷口感染者也有較高的再發傾向，而
        手術醫師的經驗也是有關。因此有相當比率的病人需要
        接受3次以上的修補手術，丁○○為資深外科教授，且
        無法證實92年6月23日手術是因91年10月15日手術復發
        或是未治癒所致，丁○○醫師尚無應注意而未注意之疏
        失之處等情（見原審卷第273頁）。因此，不能以上訴
        人第1次手術後，因疝氣復發，再次進行疝氣修補手術
        ，即認丁○○有過失。
  （４）再者，醫審會鑑定書並以：疝氣修補術在出院時會提出
        手術後注意事項之衛教單張，出院後會在一兩週左右安
        排門診追蹤檢查，術後追蹤期間並無硬性規定。病人91
        年10月18日出院，10月23日拆線，12月25日追蹤，追蹤
        時沒有傷口疝氣的發生，因此丁○○醫師術後追蹤尚無
        疏失等節（見原審卷第273頁）。是以，丁○○所施作
        之第1次手術術後追蹤，亦無疏失可言。是以，上訴人
        指摘丁○○有醫療疏失云云，更屬無據。
  （５）又查，上訴人於起訴狀係主張「開刀部位在『左腹』，
        丁○○覆診時卻按摸檢查右腹」（見原審調字號卷第6
        頁），嗣改稱：「惟開刀部位在『右腹』，丁○○覆診
        時卻按摸左腹」（見原審卷第7頁至第8頁、第299頁）
        。因此，上訴人就同一開刀部位之位置，前後陳述不一
        ，已令人生疑。甚且，上訴人發生疝氣後於91年9月30
        日至台北榮總一般外科求診，丁○○立即安排其住院，
        並於91年10月15日接受疝氣修補手術，術後恢復良速，
        並於91年10月18日出院，有台北榮總出院病歷摘要在卷
        可參（見原審卷第22頁）。嗣上訴人於91年12月25日回
        診，恢復情況亦良好等節，亦有台北榮總門診記錄附卷
        可稽（見原審卷第23頁）。上訴人雖一再指稱：開刀部
        份在右腹，雷光耀只檢查左腹云云。惟上訴人僅空言主
        張，未舉證以實其說。且上訴人之指述，要與經驗法則
        不符。蓋上訴人於第1次手術回診時，對於開刀傷口在
        左腹或右腹應甚為清楚，若雷光耀果有檢查錯邊之情況
        ，豈無當場異議之理。況如上訴人提出之照片所示（見
        原審卷第214頁），其左側腹部並無開刀痕跡，以雷光
        耀之專業技能、經驗，顯無檢查錯邊之可能。準此可見
        ，上訴人上開主張，應非可採。
  （６）據此，丁○○應無醫療疏失之侵權行為，洵堪認定。
  ２、丁○○並無醫療疏失之侵權行為，既經認定如上１所示，
      則上訴人基於侵權行為損害賠償請求權，請求丁○○賠償
      損害，應屬無據。因而，原列爭點「丁○○有無故意、過
      失？」「丁○○之醫療行為與上訴人受有損害間有無因果
      關係？」「上訴人是否受有損害？損害額為若干？」等部
      分，即無贅予論列之必要，併此指明。
（五）台北榮總就侵權行為損害賠償請求權部分，毋庸與丁○○
      負連帶賠償責任。
      查丁○○就第1次手術行為，未有醫療疏失之侵權行為，
      已如上（四）所述。從而，上訴人依侵權行為損害賠償請
      求權，請求台北榮總與丁○○負侵權行為連帶賠償責任，
      即無理由，至為明確。
（六）上訴人依債務不履行請求被上訴人賠償損害，亦屬無理由
      。
  １、上訴人於86年7月8日在台北榮總進行之切除手術，尚無從
      證明造成切口疝氣之後遺症，亦非第1次手術之病因。
  （１）參諸醫審會鑑定書敘及：根據病歷記載，切除手術為86
        年7月8日，而第1次手術為91年10月15日，期間經過5年
        多；且上訴人之切除手術為緊急手術，發生傷口疝氣機
        會原本就比常規手術較高；若是因切除手術處理不當，
        則疝氣發生時機，應當於切除手術後不久，且上訴人術
        後沒有傷口感染或膿瘍的發生，無法將疝氣發生原因歸
        於切除手術的不當等節（見原審卷第271頁至第272頁）
        。由是以觀，上訴人於切除手術後5年以後，始以切口
        疝氣進行第1次手術，要難認其切口疝氣係因切除手術
        所致。蓋切除手術果為造成切口疝氣之原因，應早已發
        生，而非待數年之後。
  （２）再者，雖第1次手術部位與切除手術部位重疊，修補原
        因在腹壁缺損，然因術後疝氣產生絕非單一因子所造成
        ，佐以上訴人為男性病人、接受緊急手術、老年人（72
        歲）、肥胖（身高16lcm，體重80kg），並有前列腺疾
        病；切除手術後並沒有傷口感染與膿瘍發生；發生疝氣
        時間距切除手術事隔5年等因素以觀，第1次手術之病因
        ，與切除手術之關係極少等節，復有醫審會鑑定書在卷
        可參（見原審卷第272頁）。因此，第1次手術之病因，
        應非切除手術所致，亦堪認定。
  （３）況且，上訴人雖指摘乙○○為其施行切除手術後，造成
        其腹部漲云云。但依上訴人於長庚醫院91年2月10日住
        院檢查之病歷所示，上訴人斯時之腹部呈現「平坦、柔
        軟」，應無任何腫漲，亦未有異常等情，此長庚醫院病
        歷附卷可參（見原審卷第252頁）。是以，上訴人上揭
        指述，亦非可採。
  （４）據此而論，乙○○於86年7月8日為上訴人進行之切除手
        術，尚無證據證明造成切口疝氣之後遺症，亦非第1次
        手術之病因，堪予認定。
  ２、關於切除手術後進行門診追蹤之相關問題。
      醫審會鑑定書載及：依目前醫療常規，膽囊切除手術後傷
      口良好，並無不適，出院後會在一兩週左右安排門診追蹤
      檢查，並注意發燒、出血、黃疸等情況，術後追蹤期間並
      無硬性規定等節（見原審卷第272頁），堪信為真。就切
      除手術進行之門診追蹤部分，亦無從證明乙○○有疏失之
      處。
  ３、上訴人於86年7月8日術後之門診追蹤，無從發現有切口疝
      氣之情形，施行切除手術之乙○○就手術之進行及術後之
      追蹤尚無過失。
      醫審會鑑定書謂：根據病歷記載，切除手術後86年7月21
      日門診追蹤拆線，86年9月24日門診追蹤時，在主觀以及
      客觀上，上訴人都沒有傷口疝氣的發生。因此，乙○○手
      術進行以及術後追蹤尚無疏失等節（見原審卷第272頁）
      。再參諸上１、２之認定，足徵於切除手術後之門診追蹤
      ，無從發現上訴人有切口疝氣之情形，且乙○○為上訴人
      施行，就切除手術之進行及術後之追蹤，尚無過失，應可
      認定。
  ４、上訴人於91年10月15日、92年6月23日、94年1月18日所進
      行之3次疝氣修補手術，尚不能認定係屬同一傷口所生之
      疝氣。
      醫審會鑑定書稱：根據台北榮總91年10月15日手術紀錄記
      載，疝氣的發生在原有傷口的內側（3x3cm）以及外側（
      6x5cm）；根據長庚醫院92年6月23日手術紀錄記載，疝氣
      l0xl5cm（未詳述內外側）；國泰綜合醫院94年1月18日手
      術紀錄記載疝氣大小>5cm。故手術的部位雖然都是在右上
      腹部，進行的也是疝氣修補術，但是無法判斷後兩次手術
      與91年10月15日手術所修補的部位是完全一樣，也就是說
      3次手術是否為同一手術之傷口，已有所疑，且由於傷口
      長度的關係，因而更難判斷發生疝氣的部位是否相同，如
      此無法統稱為同一傷口等節（見原審卷第272頁）。就醫
      審會之鑑定書，兩造並未提出不同意見，或為其他舉證，
      堪認醫審會鑑定書之上開內容，應屬可採。從而，上訴人
      於91年10月15日、92年6月23日、94年1月18日所進行之3
      次疝氣修補手術，尚不能認定係屬同一傷口所生之疝氣，
      當可確信。
  ５、上訴人於92年6月23日至台北長庚醫院所進行之疝氣修補
      手術，不能證明係屬第1次手術之復發或係第1次手術未治
      癒所致。上訴人於92年6月23日、94年1月18日分別進行2
      次疝氣修補手術，不能證明與91年10月15日第1次手術之
      施行有關聯。是故，不能證明丁○○就91年10月15日為上
      訴人所施行之第1次手術有過失。
  （１）醫審會鑑定書另稱：根據文獻記載，發生傷口疝氣後第
        一次修補後，又發生疝氣的比率為20-46%。第二次疝氣
        修補後，又發生疝氣的比率為37%~56%。第三次疝氣修
        補後，又發生疝氣的比率為48%。第四次疝氣修補後又
        發生疝氣的比率為47%。且根據統計，疝氣大小與復發
        有關，範圍大的疝氣復發比率高，此外肥胖（BMI>25）
        ，糖尿病以及傷口感染者也有較高的再發傾向，而手術
        醫師的經驗也是有關。因此有相當比率的病人需要接受
        3次以上的修補手術等節（見原審卷第273頁）。由是以
        察，足徵疝氣手術後，再度發生疝氣之比率甚高，且疝
        氣復發之因素甚多，非必為手術醫師之過失，堪以認定
        。
  （２）上訴人徒以：伊於第1次手術後，尚先後進行2次手術，
        且位置皆在右腹部，而認雷光耀必有過失云云。然揆諸
        上開說明，疝氣手術後，仍有相當比率之病患會有疝氣
        復發之情形，且其原因多端，非必屬於醫師之過失所致
        。故上訴人僅以上揭推測，即認丁○○有醫療過失，尚
        非可採。況醫審會鑑定書亦認為：無法證實92年6月23
        日手術是因第1次手術復發，或是未治癒所致，丁○○
        尚無應注意而未注意之疏失之處等情（見原審卷第272
        頁），應屬可信。
  （３）從而，上訴人於92年6月23日至台北長庚醫院所進行之
        疝氣修補手術，不能證明係屬第1次手術之復發或係第1
        次手術未治癒所致。且上訴人於92年6月23日、94年1月
        18日分別進行2次疝氣修補手術，亦不能證明與91年10
        月15日第1次手術之施行有關聯。是故，不能證明丁○
        ○為上訴人所施行之第1次手術有過失，應堪認定。
  ６、丁○○就為上訴人施行第1次手術後之術後門診追蹤，亦
      無疏失。
      醫審會鑑定書敘及：疝氣修補術在出院時，會提出手術後
      注意事項之衛教單張，出院後會在一兩週左右安排門診追
      蹤檢查，術後追蹤期間並無硬性規定。上訴人於91年10月
      18日出院，10月23日拆線，12月25日追蹤，追蹤時沒有傷
      口疝氣的發生。因此，丁○○術後追蹤應無疏失等節（見
      原審卷第273頁）。查關於丁○○施行第1次手術後門診追
      蹤部分，上訴人僅空言主張，未舉證以實其說。本件既經
      送醫審會鑑定，並未發現丁○○就此部分有疏失之處。職
      是，丁○○就為上訴人施行第1次手術後之術後門診追蹤
      ，亦無疏失，至為明悉。
  ７、按債務人因債務不履行，致債權人之人格權受侵害者，準
      用第192條至第195條及第197條之規定，負損害賠償責任
      。民法第227條之1固有明文。然查，上訴人未舉證證明乙
      ○○就切除手術有何疏失，亦未舉證證明丁○○就第1次
      手術有何過失情事，業已詳如上所述。職是之故，上訴人
      依債務不履行請求被上訴人賠償損害，為無理由，應屬彰
      彰明甚。
七、綜上所述，上訴人主張乙○○、丁○○有醫療過失云云，為
    不足採，被上訴人抗辯：關於上訴人對於乙○○之侵權行為
    損害賠償請求權部分已罹於時效；且乙○○、丁○○無醫療
    過失等情，尚屬可信。是則，上訴人主張本於侵權行為、債
    務不履行之法律關係，請求被上訴人給付如其聲明所示，均
    為無理由，不應准許。其假執行之聲請亦失所附麗，應併予
    駁回。原審為上訴人敗訴之判決，及駁回其假執行之聲請，
    並無不合。上訴意旨指摘原判決不當，求予廢棄改判，為無
    理由，應予駁回。
八、本件事證已臻明確，至於未論述之爭點；兩造其餘之攻擊或
    防禦方法；未經援用之證據，經本院斟酌後，認為均不足以
    影響本判決之結果，自無一一詳予論駁之必要，併此敘明。
九、據上論結，本件上訴為無理由，依民事訴訟法第449條第1項
    、第78條，判決如主文。
中    華    民    國    95    年    12    月    5    日
                    民事第14庭
                        審判長法  官  許正順
                              法  官  魏麗娟
                              法  官  鍾任賜
正本係照原本作成。
不得上訴。
中    華    民    國    95    年    12    月    7     日
                              書記官  王敬端


司法院資訊處製作；財團法人民間司法改革基金會備份。
